---
title: "Superheroes"
output: html_document
---

```{r setup, include=FALSE}
knitr::opts_chunk$set(echo = TRUE)
```



## Présentation du projet

  La visualisation des données permet de voir l'histoire qui se cache derrière les chiffres. Il s'agit de ce fait d'un outil puissant pour partager et communiquer des informations.

  Pour ce projet, nous allons visualiser les données du dataset **Superheroes** que nous avons crée lors du projet de data mining.

#### Petit rappel :

  Le dataset **Superheroes** est composé de 283 observations décrites par 18 variables :

Variable      | Description                  | Exemple
------------- | ---------------------------- | ---------------
name          | nom du superhéro             | Spider-man
full.name     | identité du superhéro        | Peter Parker
class         | indicateur général de combat | 10
intelligence  | statistique (0-100)          | 95
strength      | statistique (0-100)          | 55
speed         | statistique (0-100)          | 65
durability    | statistique (0-100)          | 75
power         | statistique (0-100)          | 75
combat        | statistique (0-100)          | 95
publisher     | éditeur                      | Marvel Comics
alignment     | alignement                   | Good (gentil)
gender        | genre                        | Male
race          | race                         | Human (humain)
height.cm     | taille en cm                 | 178
weight.kg     | poids en kg                  | 74
eye.color     | couleur des yeux             | Hazel (noisette)
hair.color    | couleur des cheveux          | Brown (marron)
url           | url de l'image du superhéro  |https://www.superherodb.com/pictures2/portraits/10/100/133.jpg


## Importation du fichier

  Pour commencer, nous allons tout d'abord charger la librairie *ggplot2*, puis nous allons importer notre fichier pour créer le dataframe dans notre environement et commencer la visualisation.

```{r importation}
library(ggplot2)

# load Superheroes data for analysis
Superheroes <- read.csv("superheroes.csv")
```

## Visulation de données

### Corrélogramme 

  Pour commencer, mettons en évidence les corrélations entre les variables numériques avant de dresser les graphes grâce à un corrélogramme.

```{r correlogramme, echo=FALSE, message=FALSE, warning=FALSE}
library(dplyr)
library(ggcorrplot)
# Correlation matrix
corr <- round(cor(select(Superheroes,class,intelligence,strength,speed,durability,power,combat,height.cm,weight.kg)), 1)

# Correlogram of Superheroes
ggcorrplot(corr, hc.order = TRUE, 
           type = "lower", 
           lab = TRUE, 
           lab_size = 3, 
           method = "circle", 
           colors = c("tomato2", "white", "springgreen3"), 
           title = "Corrélogramme de Superheroes", 
           ggtheme=theme_bw)
```

Nous remarquons que nous avons uniquement des corrélations positives avec *Streng/Durability* et *Class/Height* les deux corrélations les plus importantes. Elles restent cependant de qualité **moyenne**.

Ce qui est intéressant c'est la corrélation *Class/Height*. En effet, la 'classe' est un indicateur de général de pouvoir, et parmis toutes les variables de statistique, celle qui est le plus corrélé positivement avec la classe est la taille.

Voyons cela de plus près :

```{r corr1, echo=FALSE, message=FALSE, warning=FALSE}
#Corrélation entre Durabilité et Strength
ggplot(Superheroes, aes(x = durability, y = strength))+
  theme_bw() +
  geom_point() +
  geom_smooth() +
  labs(title = "Corrélation entre Durabilité et Strength", x = "Durabilité", y = "Force")
```

```{r corr2, echo=FALSE, message=FALSE, warning=FALSE}
#Corrélation entre Classe et Taille
ggplot(Superheroes, aes(x = class, y = height.cm)) +
  theme_bw() +
  geom_point() +
  geom_smooth() +
  labs(title = "Corrélation entre Classe et Taille", x = "Classe", y = "Taille en cm")
```

