---
title: "Superheroes"
output: html_document
---

```{r setup, include=FALSE}
knitr::opts_chunk$set(echo = TRUE)
```



## Présentation du projet

  La visualisation des données permet de voir l'histoire qui se cache derrière les chiffres. Il s'agit de ce fait d'un outil puissant pour partager et communiquer des informations.

  Pour ce projet, nous allons visualiser les données du dataset **Superheroes** que nous avons crée lors du projet de data mining.

#### Petit rappel :

  Le dataset **Superheroes** est composé de 283 observations décrites par 18 variables :

Variable      | Description                  | Exemple
------------- | ---------------------------- | ---------------
name          | nom du superhéro             | Spider-man
full.name     | identité du superhéro        | Peter Parker
class         | indicateur général de combat | 10
intelligence  | statistique (0-100)          | 95
strength      | statistique (0-100)          | 55
speed         | statistique (0-100)          | 65
durability    | statistique (0-100)          | 75
power         | statistique (0-100)          | 75
combat        | statistique (0-100)          | 95
publisher     | éditeur                      | Marvel Comics
alignment     | alignement                   | Good (gentil)
gender        | genre                        | Male
race          | race                         | Human (humain)
height.cm     | taille en cm                 | 178
weight.kg     | poids en kg                  | 74
eye.color     | couleur des yeux             | Hazel (noisette)
hair.color    | couleur des cheveux          | Brown (marron)
url           | url de l'image du superhéro  |https://www.superherodb.com/pictures2/portraits/10/100/133.jpg


## Importation du fichier

  Pour commencer, nous allons tout d'abord charger la librairie *ggplot2*, puis nous allons importer notre fichier pour créer le dataframe dans notre environement et commencer la visualisation.

```{r importation}
library(ggplot2)

# load Superheroes data for analysis
Superheroes <- read.csv("superheroes.csv")
```

## Visulation de données

### Corrélogramme 

  Pour commencer, mettons en évidence les corrélations entre les variables numériques avant de dresser les graphes grâce à un corrélogramme.

```{r correlogramme, echo=FALSE, message=FALSE, warning=FALSE}
library(dplyr)
library(ggcorrplot)
# Correlation matrix
corr <- round(cor(select(Superheroes, class, intelligence, strength, speed, durability, power, combat, height.cm, weight.kg)), 1)

# Correlogram of Superheroes
ggcorrplot(corr, hc.order = TRUE, 
           type = "lower", 
           lab = TRUE, 
           lab_size = 3, 
           method = "circle", 
           colors = c("tomato2", "white", "springgreen3"), 
           title = "Corrélogramme de Superheroes", 
           ggtheme = theme_bw)
```

Nous remarquons que nous avons uniquement des corrélations positives avec *Streng/Durability* et *Class/Height* les deux corrélations les plus importantes. Elles restent cependant de qualité **moyenne**.

Ce qui est intéressant c'est la corrélation *Class/Height*. En effet, la 'classe' est un indicateur général de pouvoir, et parmis toutes les variables de statistique, celle qui est la plus corrélée positivement avec la classe c'est la taille.

Voyons cela de plus près :

```{r corr1, echo=FALSE, message=FALSE, warning=FALSE}
#Corrélation entre Durabilité et Strength
ggplot(Superheroes, aes(x = durability, y = strength))+
  theme_bw() +
  geom_point() +
  geom_smooth() +
  labs(title = "Corrélation entre Durabilité et Force", x = "Durabilité", y = "Force")
```

Dans le graphe ci dessus, nous pouvons voir qu'il y a une corrélation de qualité moyenne entre la **Durabilité** et la **Force**.

```{r corr2, echo=FALSE, message=FALSE, warning=FALSE}
#Corrélation entre Classe et Taille
ggplot(Superheroes, aes(x = class, y = height.cm)) +
  theme_bw() +
  geom_point() +
  geom_smooth() +
  labs(title = "Corrélation entre Classe et Taille", x = "Classe", y = "Taille en cm")
```

Ici, nous pouvons voir que la corrélation entre la classe et la taille est à nuancer. En effet, l'individu avec la plus grande taille est celui qui appartient à la classe la plus élévée. Cet individu est évidement un **outlier** qui influence fortement le coefficient de corrélation. Sans lui, il n'y aurai pas de corrélation.

```{r corr2-1, echo=FALSE, message=FALSE, warning=FALSE}
#Corrélation entre Classe et Taille
ggplot(filter(Superheroes, height.cm < max(height.cm)), aes(x = class, y = height.cm)) +
  theme_bw() +
  geom_point() +
  geom_smooth() +
  labs(title = "Corrélation entre Classe et Taille sans le dernier individu", x = "Classe", y = "Taille en cm")
```

### Visualisation des superhéros par genre

```{r gender1}
ggplot(Superheroes, aes(x = gender, fill = alignment)) +
  theme_bw() +
  geom_bar() +
  labs(title = "Alignement des superhéros par genre", x = "Genre", y = "Effectif")
```

On remarque ici que :

 * Il y a plus de gentils que de méchants ou neutres
 * Il y a plus de superhéros que de superhéroines
 * La majorité des superhéroines sont gentilles
 * Il y a plus de diversité de l'alignement chez les superhéros que les superhéroines
 * Il y a très peu de neutres
 
```{r gender2}
ggplot(Superheroes, aes(x = gender, fill = publisher)) +
  theme_bw() +
  geom_bar() +
  labs(title = "Alignement des superhéros par éditeur", x = "Genre", y = "Effectif")
```

Et ici que :

 * Les superhéroines apparaissent plus chez éditeurs classique comme DC Comics et Marvel Comics
 * Les superhéros male ont plus tendance à avoir leur propre éditeur
 * Plus de variété dans les éditeurs chez les superhéros que les superhéroines
 
```{r gender3}
ggplot(Superheroes, aes(x = gender, y = intelligence, fill = alignment)) +
  theme_bw() +
  geom_boxplot() +
  labs(title = "L'intelligence par alignement pour chaque genre", x = "Genre", y = "Intelligence des Superheros")
```

Puis ici que :

 * Les villains sont en moyennes plus intelligents que les autres
 * L'intelligence est mieux dispersées chez les superhéros que les superhéroines
 * Chez les gentils les superhéros sont en moyenne plus intelligent que les superhéroines
 * De même chez les neutres

```{r gender4}
#Boxplot weight femme/homme
ggplot(Superheroes, aes(x= gender,y= weight.kg)) +
  theme_bw() +
  geom_boxplot() +
  labs(title = "Le poids par genre", x = "Genre", y = "Taille des Superheros")

#Boxplot height femme/homme
ggplot(filter(Superheroes, height.cm < max(height.cm)), aes(x = gender, y = height.cm))+
  theme_bw() +
  geom_boxplot() +
  labs(title = "La taille pour chaque genre", x = "Genre", y = "Taille des Superheros")
```